臺灣高等法院臺中分院刑事判決　　　　　　　　　　九十三年度少連上訴字第五號
　　上　訴　人
　　即　被　告　乙○○
　　選任辯護人　鞠金蕾律師
右上訴人因違反毒品危害防制條例案件，不服臺灣臺中地方法院九十二年度訴字第一
六五七號中華民國九十二年十二月三日第一審判決（起訴案號：臺灣臺中地方法院檢
察署九十一年度少連偵字第一七三號），提起上訴，本院判決如左：
      主  文
原判決撤銷。
乙○○成年人幫助少年販賣第二級毒品，未遂，處有期徒刑貳年。緩刑伍年。
扣案之第二級毒品ＭＤＭＡ拾顆（即褐色藥丸拾壹顆、黃色藥丸貳顆）、ＭＤＡ柒
顆（即橘色藥丸柒顆）均沒收銷燬之；扣案0000000000號行動電話所使用
之電話機具壹支（含ＳＩＭ晶片卡壹張）沒收。
      事  實
一、乙○○為成年人，明知於行為時係十四歲以上未滿十八歲之李姓少年（係民國七
    十三年十一月二十一日生，真實姓名詳卷，已由臺灣臺中地方法院少年法庭移送
    臺灣臺中地方法院檢察署檢察官偵辦中）有販賣第二級毒品ＭＤＭＡ及ＭＤＡ（
    即俗稱搖頭丸、快樂丸等，以下均稱搖頭丸）之行為，且曾在臺中市金沙百貨附
    近之某網咖店中，見過李姓少年以一顆搖頭丸新台幣（下同）二百五十元之價格
    ，賣予十四歲以上未滿十八歲之林姓少年（係民國七十六年一月二十三日生，真
    實姓名詳卷，亦由臺灣臺中地方法院少年法庭移送臺灣臺中地方法院檢察署檢察
    官偵辦中），復明知李姓少年於民國九十一年十一月十七日晚上十時四十分許，
    邀同前住臺中縣豐原市○○路與三民路口之「田園泡沫紅茶店」前，係與一名自
    稱「阿文」之男子相約為搖頭丸之交易（緣李姓少年自九十一年十一月初起，即
    委託與之有共同犯意聯絡之林姓少年，在其位於臺中縣大里市○○街一四七巷二
    一號住處，經由ＡＤＳＬ寬頻網路，在網際網路「ＵＴ網際空間」網站之「０８
    ０中部人聊天室」中，以代號「藥局正Ｅ妹」，向不特定人要約購買毒品；迨於
    九十一年十一月十七日上午四時四十四分許，臺中縣警察局豐原分局豐原派出所
    員警黃豊文自上開網站發現代號「藥局正Ｅ妹」者涉有販賣毒品嫌疑，遂以代號
    「台中→金鑽＊＊＊ＳＫＹ」上網與林姓少年聯絡，並虛偽表示欲購買二十顆搖
    頭丸，林姓少年隨即將李姓少年所有，用以供作販毒聯絡之000000000
    0號行動電話號碼告知，並聯絡李姓少年此事，李姓少年旋於同日上午五時許，
    以代號「Ｋ弟」上網與員警黃豊文直接聯絡毒品交易事宜，雙方約定二十顆搖頭
    丸代價為六千元，原訂於翌日九時許在臺中縣豐原火車站前交易，後因員警黃豊
    文於同日晚上八時許，撥打李姓少年之上開行動電話與其聯絡，要求更改交易時
    間及地點，乃另定於同日晚上十時四十分許，在臺中縣豐原市○○路與三民路口
    之「田園泡沫紅茶店」前交易），竟仍陪同李姓少年前往，並基於幫助李姓少年
    販賣第二級毒品搖頭丸之犯意，於抵達臺中縣豐原市○○路與三民路口「田園泡
    沫紅茶店」對面之便利商店時，因李姓少年恐前來交易者係警方人員，為降低被
    查緝之風險，乃將身上所持有之第二級毒品搖頭丸二十顆交由乙○○保管，並指
    示乙○○在該便利商店前等候，李姓少年則獨自前往「田園泡沫紅茶店」前，與
    喬裝購買毒品搖頭丸之員警黃豊文見面；因李姓少年要求員警黃豊文先支付價金
    ，員警黃豊文表示須一手交錢一手交毒品，李姓少年遂帶同員警黃豊文至對面便
    利商店與乙○○會合，李姓少年隨即授意乙○○將預藏在其右衣袖中一包含有二
    十顆搖頭丸之毒品取出交還李姓少年，李姓少年再將之交予員警黃豊文之際，旋
    為員警黃豊文表明身份後當場逮捕而販賣未得逞，乙○○見狀亦隨即往豐原火車
    站方向逃逸，惟仍為一旁埋伏之員警黃耀興捕獲，並因而扣得李姓少年所有供聯
    絡販賣毒品使用之上開行動電話機具一支（含ＳＩＭ晶片卡一張）、供販賣之第
    二級毒品搖頭丸二十顆（含橘色藥丸七顆、褐色藥丸十一顆、黃色藥丸二顆）及
    供李姓少年自己施用之第三級毒品愷他命（白色膠囊）十五顆（李姓少年施用毒
    品部分由臺灣臺中地方法院少年法庭另行審結）。
二、案經臺中縣警察局豐原分局報告臺灣臺中地方法院檢察署檢察官偵查起訴。
      理  由
一、訊據上訴人即被告乙○○（下稱被告）固不否認於前揭時、地陪同李姓少年前往
    ，並在上開便利商店前代李姓少年保管扣案之含有二十顆搖頭丸之毒品一包，嗣
    後為警查獲之事實，惟矢口否認有與李姓少年共同販賣第二級毒品搖頭丸之犯行
    ，辯稱：因李姓少年對臺中縣豐原市路況不熟，要伊陪同前往約定地點，又臨時
    將毒品託伊保管，李姓少年即自行離去，至於前往何處，伊並不知情，等到李姓
    少年帶人至伊面前，向伊示意將毒品交給李姓少年時，李姓少年帶來之人表明為
    警察，伊一時心慌也跟著逃跑，伊確實未幫助李姓少年販賣毒品，且未從李姓少
    年處得到優厚報酬，李姓少年偶爾請伊吃飯、買泡麵，都是一般友情式的來往，
    不能認係共犯販賣毒品的代價，伊臨時代為保管毒品，縱涉有刑責，亦僅犯有非
    法持有毒品罪責，並未與李姓少年有基於營利而共同販賣第二級毒品之犯行云云
    。經查：
  (一)被告於九十一年十一月十七日晚上十時四十分許，陪同李姓少年前住臺中縣豐原
    市○○路與三民路口「田園泡沫紅茶店」對面之便利商店，並將含有二十顆搖頭
    丸之毒品一包藏放其右衣袖中，俟李姓少年帶同員警黃豊文返回時，在李姓少年
    授意下，始將該包毒品取出交付李姓少年，繼由李姓少年交付員警黃豊文而為警
    查獲之事實，迭據被告及李姓少年於警詢及偵、審中供承不諱，並經證人即查獲
    本案之員警黃豊文於原審法院審理時證述屬實；又員警當場查獲之一包含有二十
    顆疑似搖頭丸之藥丸，經送內政部警政署刑事警察局以呈色試驗法、氣相層析質
    譜分析法、核磁共振分析法鑑驗結果，橘色藥丸七顆均檢出第二級毒品二亞甲基
    雙氧安非他命（即ＭＤＡ）成分，褐色藥丸十一顆、黃色藥丸二顆則均檢出Ｎ－
    α－二甲基－3，4－（亞甲二氧基）苯乙基胺（即ＭＤＭＡ）成分，此有該局九
    十二年四月十八日刑鑑字第○九二○○二五一四二號鑑驗通知書在卷足憑。
  (二)員警黃豊文係於九十一年十一月十七日上午四時三十分許，於網際網路瀏覽資料
    ，發現在「ＵＴ網際空間」網站之「８中部人聊天室」之聊天室名單中，有
    一名自稱「藥局正Ｅ妹」之女子（即林姓少年），明顯有販賣搖頭丸含意內涵之
    暱稱，遂以「台中→金鑽＊＊＊ＳＫＹ」之暱稱進入該聊天室與林姓少年聯絡，
    經由林姓少年告稱係其朋友有毒品可以販賣，並提供李姓少年所有之00000
    00000號行動電話號碼後，於同日上午四時五十五分，李姓少年亦進入該聊
    天室，員警黃豊文始於同日上午五時許，與暱稱「Ｋ弟」之李姓少年聯繫交易毒
    品搖頭丸之事宜，嗣後，雙方約定於九十一年十一月十七日於臺中縣豐原市見面
    ，並於同日晚上十時四十分許，在臺中縣豐原市○○路與三民路口，見到李姓少
    年，因李姓少年表示搖頭丸不在身上，員警黃豊文尚不便表示身份，俟與李姓少
    年談話後，李姓少年始同意帶同黃豊文前往取貨，並一同步行至道路對面，李姓
    少年與被告談話後，被告即於右衣袖拿出一包毒品交付李姓少年，李姓少年再交
    付黃豊文後，黃豊文依其經驗判斷該包毒品確為搖頭丸後，立即表明身份，並逮
    捕李姓少年等情，業據證人黃豊文於原審法院審理時證述明確，且有其製作並為
    被告所不否認之職務報告書一份在卷可考，足見案發之日被告確有陪同李姓少年
    攜帶搖頭丸至上開約定地點販賣予假意購買之員警黃豊文無訛。又被告雖辯稱不
    知道李姓少年當日係前往販賣搖頭丸云云，然被告既於警詢中供承：「（問：你
    為何要將搖頭丸藏在衣服右袖？）代為藏毒，如果李００被警逮捕他身上並沒有
    搖頭丸，若萬一對方買主是警察，故把毒品放在衣服右袖」等語，於偵查初訊時
    亦供承：「（問：李００如何販毒？）他是在金沙百貨附近的網咖上網尋找客戶
    ，然後我再陪他去交易」等語，且李姓少年於警詢中亦供述：「（問：你今日至
    豐原市販賣毒品之事，乙○○是否知道？你與乙○○之關係？）乙○○知道。朋
    友關係，不過他跟我吃住都在一起，大部分都是我付錢請他」等語（見偵查卷第
    十二頁背面），另依被告於李姓少年交付伊毒品一包託其保管時，伊係謹慎地將
    之藏於右衣袖中，又於李姓少年帶同買主返回時，伊係在得到李姓少年之授意下
    ，始將毒品取出交還李姓少年等客觀事實以觀，被告謂其不知李姓少年係前往販
    毒，實係卸責之詞，不足採信。
  (三)本件正犯李姓少年原即有販賣毒品與員警黃豊文之故意，其犯意並非因於司法警
    察之設計教唆而挑起，核與學理上所謂「陷害教唆」指犯罪行為人原不具犯罪之
    故意，純因司法警察之設計教唆，始萌生犯意進而著手實行犯罪構成要件行為之
    情形有別（參見最高法院九十一年度台上字第一五二三號判決）。從而，本件員
    警黃豊文為偵查犯罪而佯向李姓少年購買搖頭丸一情，並無礙於李姓少年主觀上
    有販賣搖頭丸之故意，且其於客觀上亦已有著手於實行該項犯罪行為之事實，自
    無礙其販賣罪行之成立。
  (四)按刑法上之幫助犯，固以幫助他人犯罪之意思而參與犯罪構成要件以外之行為而
    成立，惟所謂以幫助他人犯罪之意思而參與者，指其參與之原因，僅在助成他人
    犯罪之實現者而言，倘以合同之意思而參加犯罪，即係以自己犯罪之意思而參與
    ，縱其所參與者為犯罪構成要件以外之行為，仍屬共同正犯，又所謂參與犯罪構
    成要件以外之行為者，指其所參與者非直接構成某種犯罪事實之內容，而僅係助
    成其犯罪事實實現之行為而言，苟已參與構成某種犯罪事實之一部，即屬分擔實
    施犯罪之行為，雖僅以幫助他人犯罪之意思而參與，亦仍屬共同正犯，最高法院
    二十七年上字第一三三三號判例參照；查被告明知李姓少年前往查獲地點係與他
    人相約為毒品之交易，已如前述，其雖仍執意陪同前往，並為李姓少年保管毒品
    ，於李姓少年與員警黃豊文交易毒品時，在李姓少年之授意下，始將毒品一包自
    其右衣袖中取出交還李姓少年，惟該包毒品原即為李姓少年所持有欲販賣與他人
    之物，並非被告所有，又查無積極證據足資證明被告事前有與李姓少年共同販賣
    毒品之謀意；且其僅代為保管毒品，而於李姓少年授意下將毒品取出交還李姓少
    年後，李姓少年始將該包毒品交予黃豊文，被告既未直接將該包毒品交予李姓少
    年交易之對象，是其行為在客觀上尚難認為已構成犯罪事實之一部，自不應論以
    共同正犯；然其既於李姓少年販賣毒品之際仍代為保管毒品，堪認其主觀上已有
    助成李姓少年犯罪之實現之意，仍屬幫助犯。
  (五)又持有搖頭丸之原因，或係為供一己吸用、或為受他人寄藏、抑或基於出售營利
    之意圖而販入，其原因不一而足，本件李姓少年縱或基於營利之意圖而販入扣案
    之二十顆搖頭丸，然既查無積極證據足以證明被告就李姓少年販入毒品搖頭丸之
    初，即有共同之犯意聯絡及行為之分擔；惟李姓少年業已與員警黃豊文就販賣搖
    頭丸達成合意，並與員警黃豊文就販售搖頭丸之數量、價額、交付地點均完成約
    定，嗣後並於被告之陪同下依約攜帶扣案搖頭丸前往交易，即令員警黃豊文係為
    偵查犯罪虛與李姓少年購買搖頭丸，藉以誘捕，其本身並無購買搖頭丸之真意，
    雙方形式上有買賣之約定，但因警察埋伏在側，事實上不能完成買賣毒品之交易
    ，從最有利於被告及李姓少年之認定，亦應認被告所幫助之李姓少年已著手於搖
    頭丸之販賣行為，僅因為警查獲而未遂（最高法院八十七年度台上字第二００五
    號判決意旨參照）。
  (六)再者，一般民眾普遍認知諸如安非他命、搖頭丸等第二級毒品之非法交易，政府
    一向查禁森嚴，且重罰不寬貸，衡諸常情，倘非有利可圖絕無平白甘冒被嚴查重
    罰高度風險之理；本件正犯李姓少年意圖販賣而攜帶扣案搖頭丸前往與員警黃豊
    文相約之地點，李姓少年並與員警黃豊文約定二十顆搖頭丸之代價為六千元（經
    核算每顆搖頭丸三百元），且李姓少年於警詢中復自承伊買進搖頭丸之價格係每
    顆二百二十元等語，由此足徵，李姓少年確係基於販賣搖頭丸牟利之意思前往赴
    約，至屬灼然。至於被告於幫助販毒後所可能獲取之利益，究係為何，實無礙於
    前開事實之認定。
  (七)綜上所述，被告所辯上情，無非卸責之詞，不足採信。此外，復有正犯李姓少年
    所有，用以聯絡販賣毒品使用之上開行動電話機具一支（含ＳＩＭ晶片卡一張）
    扣案足證；本件事證明確，被告幫助販賣毒品未遂之犯行，堪以認定。
二、查二亞甲基雙氧安非他命（即ＭＤＡ）、Ｎ－α－二甲基－3，4－（亞甲二氧基
    ）苯乙基胺（即ＭＤＭＡ，俗稱搖頭丸）均屬毒品危害防制條例第二條第一項第
    二款所稱之第二級毒品。本案係因警方為誘出搖頭丸之出賣人，而打電話向李姓
    少年佯稱欲購買搖頭丸，員警黃豊文自身本缺乏購買之真實意思，從而李姓少年
    雖同意交付搖頭丸，惟其該次販賣之行為仍僅屬於未遂階段；核被告陪同李姓少
    年販賣搖頭丸之上開行為，係犯修正後毒品危害防制條例第四條第六項、第二項
    之販賣第二級毒品未遂罪。被告持有第二級毒品搖頭丸進而幫助販賣未遂，其幫
    助販賣前持有搖頭丸之低度行為，應為幫助販賣未遂之高度行為所吸收，不另論
    罪。又被告事前既未與李姓少年有販賣毒品之謀意；且其僅於李姓少年販賣毒品
    之際代為保管毒品，並未直接將毒品交予李姓少年交易之對象，是其參與之行為
    並非構成犯罪事實之一部，應屬幫助犯，已如前述，公訴人認其參與構成犯罪要
    件之行為而論以共同正犯，自有未洽，惟其基本社會事實同一，本院自得為審理
    ，併予變更起訴所引法條。復按被告行為時，少年事件處理法第八十五條第一項
    固已規定「成年人教唆、幫助或利用未滿十八歲之人犯罪或與之共同實施犯罪者
    ，依其所犯之罪，加重其刑至二分之一」，其後兒童及少年福利法於九十二年五
    月二十八日公布施行，於同年月三十日生效，其中第七十條第一項規定「成年人
    教唆、幫助或利用兒童及少年犯罪或與之共同實施犯罪者，加重其刑至二分之一
    」，均係刑罰加重之規定，經比較新舊法，依刑法第二條第一項前段，適用裁判
    時之兒童及少年福利法第七十條第一項前段規定，本件被告係六十九年十月三日
    出生，行為時係年滿二十歲之成年人，李姓少年係七十三年十一月二十一日出生
    ，行為時係十四歲以上未滿十八歲之人，被告幫助未滿十八歲之李姓少年實施本
    件犯行，應依兒童及少年福利法第七十條第一項前段規定加重其刑，惟販賣第二
    級毒品罪最重法定刑為無期徒刑部分，依法不得加重，該罪其餘法定刑應依上開
    規定加重其刑；且少年事件處理法第八十五條（比較新舊法結果即為現行之兒童
    及少年福利法第七十條第一項）規定成年人幫助未滿十八歲之人犯罪，加重其刑
    ，業已排除適用刑法第三十條幫助犯得減輕其刑之規定（最高法院六十八年台上
    字第二九六一號判例參照），被告既係幫助少年犯罪，依上開規定加重結果，自
    不得再依刑法第三十條幫助犯規定減輕其刑。又被告幫助李姓少年販賣第二級毒
    品予員警黃豊文，因黃豊文係假意購買毒品，其形式上與被告等雖達成販賣之合
    意，惟實際上自始不能達成販賣之結果，該部分爰依刑法第二十六條後段未遂犯
    規定，減輕其刑，並先加後減之。再者，被告幫助販賣第二級毒品犯行，僅只一
    次且係販賣予假意購買毒品之員警即為警查獲，尚未幫助販賣予社會不特定之公
    眾，未致實害，亦未獲得豐厚之利益，顯與幫助購置販售大量毒品殘害眾生之毒
    販有別，本案情輕法重，犯罪情狀尚非全無可憫，爰依刑法第五十九條規定遞減
    其刑。末按，毒品危害防制條例於九十二年七月九日經總統修正公布，依該條例
    第三十六條規定，於公布後六個月施行，則修正公布之該條例於九十三年一月九
    日施行，經比較修正前後之該條例，有關販賣第二級毒品之罪刑雖均相同，惟關
    於販賣毒品未遂之刑罰規定則由該條第五項修正為該條第六項，依刑法第二條第
    一項前段之規定，自應適用修正後之該條例。
三、原審以被告罪證明確，予以論罪科刑，固非無見，惟被告僅於李姓少年販賣毒品
    之際，以助成李姓少年犯罪之實現之意而代為保管毒品，並未直接交付毒品予買
    受毒品者，其所參與者自非構成犯罪事實之一部行為，而僅屬幫助犯，原審論以
    共同正犯，自有未當，且未及比較毒品危害防制條例新舊法之適用，亦未酌及情
    輕法重，尚堪憫恕一節，均未盡妥洽，被告上訴意旨否認幫助販賣第二級毒品云
    云，雖無理由，然原審判決既未盡妥適，即屬無可維持，應由本院予以撤銷改判
    。爰審酌被告係第一次幫助販賣毒品，其犯罪動機、目的僅在幫助李姓少年謀取
    財物利益，手段尚屬平和，然販賣毒品對國民健康及社會治安影響甚巨，且犯後
    猶飾詞卸責之態度等一切情狀，量處如主文第二項所示之刑。又被告前未曾受有
    期徒刑以上刑之宣告，有台灣高等法院被告全國前案紀錄表附卷可稽，其因一時
    失慮，幫助他人而為本件犯行，經此教訓，當知所警惕，信無再犯之虞，本院認
    對被告所宣告之刑，以暫不執行為適當，爰併予宣告緩刑五年，以啟自新。至扣
    案經內政部警政署刑事警察局以呈色試驗法、氣相層析質譜分析法、核磁共振分
    析法鑑驗，檢出第二級毒品二亞甲基雙氧安非他命（即ＭＤＡ）成分之橘色藥丸
    七顆，及檢出Ｎ－α－二甲基－3，4－（亞甲二氧基）苯乙基胺（即ＭＤＭＡ）
    成分之褐色藥丸十一顆、黃色藥丸二顆，均應依修正後毒品危害防制條例第十八
    條第一項前段規定，沒收銷燬之。又0000000000號行動電話所使用之
    電話機壹支（含ＳＩＭ晶片卡一張），係正犯李姓少年用以聯絡販賣毒品而犯販
    賣毒品罪之工具，已如前述，亦應依該條例第十九條第一項之規定宣告沒收。另
    扣案經檢出含有第三級毒品愷他命及第四級管制藥品安定（二氮平）等成分之白
    色膠囊十五顆，因係李姓少年所有，供自己施用之毒品，與本件販賣毒品犯行無
    關，應由檢察官另行依法處理，附此敘明。
四、公訴意旨另以：被告除前開與李姓少年共同（實係幫助，已如前述）販賣第二級
    毒品搖頭丸未遂之犯行外，另與李姓少年共同基於意圖營利之概括犯意，自九十
    一年十一月初起，即藉由林姓少年在網路上與不詳姓名之購買者接洽，並聯絡李
    姓少年，繼由李姓少年經由上開網站，與不詳姓名之購買者洽談交易毒品種類、
    數量、金額及地點等事宜，再由李姓少年與被告共同至交易地點與不詳姓名之購
    買者完成交易，而以此方式販賣第二級毒品既遂多次；因認被告復涉有連續犯毒
    品危害防制條例第四條第二項販賣第二級毒品罪嫌。惟公訴人認被告涉有此部份
    犯罪嫌疑，無非係以被告於警詢時及偵查中均自白與李姓少年販賣搖頭丸不超過
    五次等語、共犯林姓少年於警詢中供述有介紹予他人販賣搖頭丸之行為大約五至
    六次等語及本案查獲時係被告陪同李姓少年共同前往販毒而為警查獲等事證為其
    主要論據。訊據被告堅詞否認有該等販賣毒品犯行，辯稱：是因擔心遭警方刑求
    才承認自己有與李姓少年一同販賣毒品，事實上，每次陪同李姓少年出去，並不
    代表每次都是販賣毒品，所謂「不超過五次」，是指與李姓少年一同出去之次數
    ，其中包含李姓少年賣給林姓少年毒品一次及本件為警查獲這一次等語。經查：
  (一)按被告或共犯之自白，不得作為有罪判決之唯一證據，仍應調查其他必要之證據
    ，以查其是否與事實相符，新修正刑事訴訟法第一百五十六條第二項定有明文。
    又刑事訴訟法上所謂認定犯罪事實之證據，係指足以認定被告確有犯罪行為之積
    極證據而言，該項證據自須適合於被告犯罪事實之認定，始得採為斷罪資料。如
    未能發現相當證據，或證據不足以證明，自不能以推測或擬制之方法，以為裁判
    之基礎，此分別有最高法院二十九年上字第三一０五號、四十年臺上字第八六號
    、七十六年臺上字第四九八六號判例可資參照。
  (二)被告於警詢中固供稱：「我和李００販賣搖頭丸不超過五次」等語，於偵查中復
    供稱：「（問：你與李００販毒幾次？）不超過五次。」等語。然其嗣後於偵查
    中則改供稱：「（問：你陪李００販賣過幾次毒品？）約一、二次，時間地點我
    忘記了」等語，於原審審理時亦堅決否認有前開與李姓少年共同販賣搖頭丸之犯
    行，是其自白先後不一，其真實性已非無疑；又李姓少年於警詢中固坦承於本件
    為警查獲前曾販毒過二次，惟並未提及該二次被告是否均有陪同前往，或有參與
    販毒之行為分擔；另林姓少年於原審審理中亦僅證述伊向李姓少年購買過搖頭丸
    二次，其中一次被告有在場，但並未說話，也未有任何行為；且雖於偵查中回答
    有五次有人詢問毒品事宜，但並非表示這五次均有告知李姓少年，而只有查獲這
    次，因李姓少年亦在上線中，所以李姓少年有看到這次談話內容，伊才通知李姓
    少年此事，之前五次伊並未聯絡李姓少年等語，足見被告於警詢及偵查中之前開
    自白是否與事實相符，尚查無積極證據足以證明，自難徒憑被告於警詢及偵查時
    所為具有瑕疵之之供述，遽為不利於被告之認定。
  (三)再審諸被告及李姓少年於警詢或偵查中，均未就關於搖頭丸交易時間、次數及金
    額等重要事項為明確之供述，徒憑被告粗略之自白有與李姓少年出去不超過五次
    ，即認定被告有與李姓少年共同販毒多次，顯有論證上之重大瑕疵。綜上以觀，
    公訴人所引證據，均不足援為認定被告另有與李姓少年共同販賣搖頭丸既遂之行
    為，應認公訴意旨所指被告所涉該部分販賣搖頭丸既遂之犯罪，尚屬不能證明。
    惟公訴人認被告此部分與前開論罪科刑部分，具有連續犯裁判上一罪關係，故不
    另為被告此部分無罪之諭知，併此說明。
據上論斷，應依刑事訴訟法第三百六十九條第一項前段、第三百六十四條、第二百九
十九條第一項前段、第三百條，修正後毒品危害防制條例第四條第二項、第六項、第
十八條第一項前段、第十九條第一項、第三十五條第一項第三款，刑法第二條第一項
前段、第十一條前段、第二十六條後段、第三十條第一項、第五十九條、第七十四條
第一款，兒童及少年福利法第七十條第一項前段，判決如主文。
本案經檢察官甲○○到庭執行職務。
中     華     民     國     九十三     年      三      月    二十三     日
                                   臺灣高等法院臺中分院刑事第九庭
                                         審判長法  官  陳  筱  珮
                                               法  官  趙  春  碧
                                               法  官  張  國  忠
右正本證明與原本無異。
如不服本判決應於收受送達後十日內向本院提出上訴書狀，其未敘述上訴之理由者並
得於提起上訴後十日內向本院補提理由書（均須按他造當事人之人數附繕本）。
                                               書記官  林  玉  惠
中     華     民     國     九十三     年      三      月    二十三     日
                                                                        Ｆ
